臺灣臺南地方法院民事判決　　　　　　　98年度訴字第1401號
原　　　　告　李文榮
被　　　　告　劉秋月
　　　　　　　劉憲和
兼上二人共同
訴訟　代理人　劉憲一
上列當事人間租佃爭議事件，本院於民國100 年7 月26日言詞辯
論終結，判決如下：
    主  文
原告之訴駁回。
訴訟費用由原告負擔。
    事實及理由
一、按出租人與承租人間因耕地租佃發生爭議時，應由當地鄉（
    鎮、市、區）公所耕地租佃委員會調解；調解不成立者，應
    由直轄市或縣（市）政府耕地租佃委員會調處。前項爭議案
    件非經調解、調處不得起訴，耕地三七五減租條例第26條第
    1 、2 項定有明文。查，本件兩造間之租佃爭議，前經臺南
    縣柳營鄉（民國99年12月25日臺南縣、市合併以後，改制為
    臺南市柳營區）耕地租佃委員會調解不成立、臺南縣政府（
    99年12月25日臺南縣、市合併以後，改制為臺南市政府）調
    處不成立，而由臺南縣政府函送本院審理，有臺南縣政府98
    年11月9 日府地籍字第0980 272523 號函所附之鄉（鎮、市
    ）公所耕地租佃委員會租佃爭議調解申請書、臺南縣柳營鄉
    公所98年6 月4 日所民政字第0980006099號函文等影本各1
    份、臺南縣政府耕地租佃委員會調處程序筆錄影本2 份在卷
    可按（參見本院卷卷(一)第18頁、第17頁、第3 頁至第13頁）
    ，揆諸前開規定，其程序並無違誤，合先敘明。
二、本件原告主張：原告與被告間就坐落臺南縣柳營鄉（99年12
    月25日臺南縣、市合併以後，為臺南市柳營區○○○段1342
    、1343、4344地號土地，面積各為0.0909、0.3408、0.3407
    公頃（上開3 筆土地，下稱系爭土地）訂有耕地三七五租約
    （下稱系爭租約）；系爭土地雖有部分交予訴外人田寶桂從
    事耕作，惟田寶桂乃原承租人即原告祖父李麻之家屬，被告
    抗辯系爭租約無效，並無理由等語。並聲明求為判決：確認
    兩造間就系爭土地之耕地三七五租賃關係存在。
三、被告抗辯：訴外人田朝傳於45年間創立新戶，即非李麻之家
    屬，李麻、李天祐及原告將系爭土地交予田朝傳、訴外人田
    相遠及田寶桂耕作，顯然不符承租人應自任耕作之規定；另
    原告長期居住外地，疏離農事，未於系爭土地耕作，亦未自
    任耕作，系爭租約應屬無效等語。並聲明求為判決：原告之
    訴駁回。
四、次按，確認法律關係之訴，非原告有即受確認判決之法律上
    利益者，不得提起之，民事訴訟法第247 條第1 項前段定有
    明文。所謂即受確認判決之法律上利益，係指法律關係之存
    否不明確，原告主觀上認其在法律上之地位有不安之狀態存
    在，且此種不安之狀態，能以確認判決將之除去者而言（最
    高法院52年臺上字第1240號判例參照）。查，本件原告主張
    兩造間就系爭土地之耕地三七五租賃關係存在，為被告所否
    認，而以前揭情詞置辯，故原告與被告間對於兩造間就系爭
    土地有無耕地三七五租賃關係存在已不明確，且原告主觀上
    認為兩造間就系爭土地有無耕地三七五租賃關係存在之不明
    確，已致其在法律上之地位有不安之狀態存在，而此種不安
    之狀態得以確認判決將之除去，故原告自有即受確認判決之
    法律上利益，其提起本件確認之訴，核無不合，應予准許。
五、兩造不爭執之事項：
  (一)李麻於38年6 月27日與劉江木就系爭土地訂立三七五租約。
  (二)坐落臺南縣柳營鄉○○段1342、1343、1344地號土地，原為
    劉江木所有、坐落臺南縣柳營鄉○○○段423 地號土地，於
    47年12月2 日因繼承而為劉陳是、劉憲一、劉憲和、劉秋月
    、吳劉採霞、張劉森涼、周劉秋雲、劉秋蓮、劉志堅共有，
    應有部分各為十七分之二、十七分之二、十七分之二、十七
    分之二、十七分之二、十七分之二、十七分之二、十七分之
    一；其後，劉陳是、吳劉採霞、張劉森涼、周劉秋雲、蔡劉
    秋蓮於48年12月3 日將其等之應有部分移轉予劉憲一、劉憲
    和；劉志堅復於60年2 月20日將其應有部分，各移轉一半予
    劉憲一、劉憲和，至此，劉秋月、劉憲一、劉憲和就前開土
    地之應有部分各為三十四分之四、三十四分之十五、三十四
    分之十五。嗣於74年10月22日因農地重劃，重劃為臺南縣柳
    營鄉○○段1342、1343、1344地號土地，分別為劉秋月、劉
    憲一、劉憲和單獨所有。
  (三)李麻於58年7 月20日死亡，由盧李進、李天祐繼承而承受其
    財產上之一切權利、義務；盧李進於72年5 月21日死亡，由
    盧再得、盧保安、盧英柳、盧月珠、盧秀昭、盧秀燕繼承而
    承受其財產上之一切權利、義務；嗣盧再得於80年2 月1日
    死亡，由盧保安、盧英柳、盧月珠、盧秀昭、盧秀燕繼承而
    承受其財產上之一切權利、義務；李天祐於84年9 月2 日死
    亡，由李連碧霞、李崇哲、李月雲、李明憲、李月珍、原告
    繼承而承受其財產上之一切權利、義務；李連碧霞於94年6
    月9 日死亡，由李崇哲、李月雲、李明憲、李明珍、原告繼
    承而承受其財產上之一切權利、義務；李明憲於95年6 月21
    日死亡，其法定繼承人均已拋棄繼承權。
  (四)田朝傳於91年9 月30日死亡，由田相遠繼承而承受其財產上
    之一切權利、義務，其餘法定繼承人均已拋棄繼承權。
六、本件之爭點：
  (一)原告個人與被告間就系爭土地是否曾有耕地三七五租賃關係
    存在？
    1.李麻與劉江木訂立耕地三七五租約，乃為個人而訂立，抑
    或代表未分家之家屬全體所為？
    2.劉江木於47年12月2 日過世以後，其與李麻間就系爭土地
      之三七五租賃關係，由何人繼承？
    3.李麻於58年7 月12日過世以後，何人間就系爭土地有耕地
      三七五租賃關係存在？
    4.系爭土地於74年10月22日因農地重劃而分為坐落臺南縣柳
      營鄉○○段1342、1343、1344地號土地以後，何人間就系
      爭土地有耕地三七五租賃關係存在？
    5.李天祐於84年9 月2 日過世以後，何人間就系爭土地有耕
      地三七五租賃關係存在？
  (二)如原告個人與被告間就系爭土地曾有耕地三七五租賃關係存
    在，兩造間就系爭土地之三七五租約是否已因原告不自任耕
    作而屬無效？
  (三)原告訴請確認其個人與被告間就系爭土地之耕地三七五租賃
    關係存在，有無理由？
七、得心證之理由：
  (一)原告個人與被告間就系爭土地是否曾有耕地三七五租賃關係
    存在？
    1.李麻與劉江木訂立耕地三七五租約，乃為個人而訂立，抑
    或代表未分家之家屬全體所為？
      (1)按凡戶長出名承租之耕地，而由未分家之兄弟共同承耕
        ，嗣後因分家關係，而將該租來之耕地分耕者，自應解
        為該戶長所訂租約，係自始以戶長資格代表未分家之兄
        弟全體所為之法律行為，其事後分耕，不僅與轉租情形
        有別，且應認為分耕人與出租人間，亦已發生租賃關係
        （最高法院52年度臺上字第1014號判例意旨參照）；而
        戶長出名承租之耕地，而由未分家之家屬共同承耕，嗣
        後因分家關係，而將該租來之耕地分耕，與戶長出名承
        租，由未分家之兄弟共同承耕之情形無殊，揆諸前開判
        例之意旨，亦應解為該戶長所訂租約，係自始代表未分
        家之家屬全體所為之法律行為，其事後分耕，應認分耕
        人與出租人間，亦已發生租賃關係。
      (2)查，李麻係民前17年10月17日出生，此有卷附臺灣省臺
        南縣戶籍登記簿影本1 份在卷足據（參見本院卷卷(一)第
        165 頁），其於38年6 月27日與劉江木訂立耕地三七五
        租約時，年已55歲，以當時人民之平均壽命而言，已屬
        高齡，應非從事耕作之主要勞動力，其訂立耕地三七五
        租約之目的，應在代表家屬共同承耕；參以系爭租約內
        ，尚有其內記載「佃農家屬人數」「戶長姓名李麻」「
        本戶共9 人男3 人女6 人」「本戶從事耕作共5 人男3
        人女2 人」等文字之印文，有系爭租約影本1 份在卷可
        按（參見本院卷卷(一)第29頁），註明該戶籍內從事耕作
        男子及女子之人數，益徵李麻於38年6 月27日與劉江木
        訂立系爭租約時，應係以戶長資料代表尚未分家之家屬
        全體而訂立，而非單純為個人而訂立。
      (3)次查，衡諸於38年6 月27日，在李麻擔任戶長之戶籍內
        ，共有配偶李趙怨、長子李天祐、長女李進、家屬田朝
        傳、田蔡菜、田寶桂、田秀琴；45年5 月20日李進始與
        盧再得結婚而變更住址；45年12月20日李趙怨、田蔡菜
        、田寶桂、田秀琴始隨同田朝傳創立新戶，此觀諸卷附
        臺灣省臺南縣戶籍登記簿影本1 份在卷足據（參見本院
        卷卷(一)第165 頁至第169 頁）；參以李麻、李趙怨、李
        天祐、李進、田朝傳、田蔡菜、田寶桂、田秀琴，分別
        為民前17年10月17日、民前20年9 月10日、民國18年6
        月22日、20年10月18日、13年10月23日、11年2 月25日
        、34年6 月18日、37年4 月12日出生，有卷附臺灣省臺
        南縣戶籍登記簿影本1 份在卷足據（參見本院卷第165
        頁至第169 頁）；於38年6 月27日當時，分別為55歲、
        58 歲 、20歲、17歲、25歲、27歲、4 歲及1 歲，其中
        成年者僅有李麻、李天祐、田朝傳、李趙怨、田蔡菜5
        人，可見前開「本戶從事耕作共5 人男3 人女2 人」印
        文所指之男3 人、女2 人，應指男子李麻、李天祐、田
        朝傳3 人及女子李趙怨、田蔡菜2 人；復酌以李天祐為
        李麻之子，李趙怨為李麻之配偶，田蔡菜為田朝傳之配
        偶，衡諸臺灣農村分析財產時，通常將耕地分與現耕男
        子之習慣（參見臺灣民事習慣調查報告，法務部編，93
        年7 月6 版，第533 頁），李麻應無於訂立系爭租約時
        ，預期李趙怨、田蔡菜日後分家之理。從而，足見李麻
        於38 年6月27日應係以戶長資格，代表尚未分家之家屬
        李天祐、田朝傳與劉江木訂立系爭租約。
    2.劉江木於47年12月2 日過世以後，其與李麻間就系爭土地
      之三七五租賃關係，由何人繼承？
      (1)按繼承人自繼承開始時，除本法另有規定外，承受被繼
        承人財產上之一切權利、義務。但權利、義務專屬於被
        繼承人本身者，不在此限。79年1 月2 日修正前之民法
        第1148條定有明文
      (2)查，坐落臺南縣柳營鄉○○段1342、1343、1344地號土
        地，原為劉江木所有、坐落臺南縣柳營鄉○○○段423
        地號土地，於47年12月2 日因繼承而為劉陳是、劉憲一
        、劉憲和、劉秋月、吳劉採霞、張劉森涼、周劉秋雲、
        劉秋蓮、劉志堅共有，應有部分各為十七分之二、十七
        分之二、十七分之二、十七分之二、十七分之二、十七
        分之二、十七分之二、十七分之一所有，有舊登記簿謄
        本1 份在卷可按（參見本院卷卷(二)第92頁、第93頁），
        可見劉江木於47年12月2 日過世以後，民法第1138條所
        定之繼承人均未拋棄繼承權，揆諸前揭規定，其與李麻
        間就系爭土地之三七五租賃關係，自應由其繼承人即劉
        陳是、劉憲一、劉憲和、劉秋月、吳劉採霞、張劉森涼
        、周劉秋雲、劉秋蓮、劉志堅9 人（下稱劉陳是等9 人
        ）繼承。
      (3)至劉陳是等9 人於劉江木過世以後，雖未為租約變更登
        記。惟按，耕地三七五減租條例第6 條第1 項載「本條
        例施行後耕地租約應一律以書面為之，租約之訂立、變
        更、終止或換訂，應由出租人會同承租人申請登記」云
        云，係為保護佃農及謀舉證上便利而設，非謂凡租約之
        訂立、變更、終止或換訂，須經登記，始能生效（最高
        法院51年臺上字第2629號判例參照）；劉陳是等9 人與
        李麻間就系爭土地之耕地三七五租賃關係，自不因未為
        租約變更登記而不存在。
      (4)次按，出租人於租賃物交付後，承租人占有中，縱將其
        所有權讓與第三人，其租賃契約，對於受讓人仍繼續存
        在，88年4 月21日修正前之民法（下稱修正前民法）第
        425 條定有明文。揆其立法理由，乃認出租人於租賃物
        交付後，將為租賃標的物之不動產所有權讓與第三人時
        ，其第三人依法律規定，當然讓受出租人所有之權利，
        並承擔其義務，使租賃契約仍舊存續，始能保護承租人
        之利益（該條立法理由參照）。租賃物如為共有，共有
        人全體為出租人，共有人中之一人或數人於租賃物交付
        後，承租人占有中，將應有部分一部或全部讓與他人，
        基於債之相對性，承租人與原出租人間所訂租賃契約之
        效力，並不及於新共有人，其影響承租人可否繼續使用
        、收益租賃物之情形，與出租人於租賃物交付後，承租
        人占有中，將其所有權讓與第三人之情形，並無二致，
        法律本應同予規範，以保護承租人之利益，惟因立法者
        疏於規範，致有法律漏洞存在，基於平等原則，於前開
        情形，自應類推適用修正前民法第425 條之規定，以彌
        補上開法律漏洞，並避免租賃物為共有，共有人全體出
        租共有物時，可藉由共有人一人或數人讓與應有部分一
        部或全部予他人，規避前開規定之適用。
      (5)再查，劉陳是、吳劉採霞、張劉森涼、周劉秋雲、劉秋
        蓮，於系爭土地交付後，承租人李麻占有中，在48年12
        月3 日將其等之應有部分移轉予劉憲一、劉憲和，系爭
        土地成為劉秋月、劉憲一、劉憲和及劉志堅4 人共有，
        為兩造所不爭執，揆諸前揭說明，自應類推適用修正前
        民法第425 條之規定，認耕地三七五租賃契約僅對於劉
        秋月、劉憲一、劉憲和及劉志堅4 人繼續存在。
      (6)至於49、55年間，雖僅劉秋月、劉憲一、劉憲和3 人申
        請辦理租約變更登記。惟按，耕地三七五減租條例第6
        條第1 項之規定，係為保護佃農及謀舉證上便利而設，
        非謂凡租約之訂立、變更、終止或換訂，須經登記，始
        能生效，已如前述，劉秋月、劉憲一、劉憲和及劉志堅
        等4 人與李麻間就系爭土地之耕地三七五租賃關係，自
        不因無書面訂立租約而不存在。
    3.李麻於58年7 月12日過世以後，何人間就系爭土地有耕地
      三七五租賃關係存在？
      (1)查，李麻乃以戶長資格，代表尚未分家之家屬李天祐、
        田朝傳訂立耕地三七五租約，已如前述；又原告主張李
        麻於58年7 月12日過世以後，由李天祐耕作系爭土地內
        如附圖所示編號A 部分土地；由田朝傳耕作系爭土地內
        如附圖所示編號B 部分土地之事實，核與證人盧田寶貴
        於本院言詞辯論中證述之情節相符，堪信為真，可知系
        爭土地於李麻過世以後，即已分耕，揆諸前開說明，在
        李天祐、田朝傳分耕以後，自應認李天祐、田朝傳分別
        就系爭土地內如附圖所示編號A 部分及編號B 部分，與
        出租人劉秋月、劉憲一、劉憲和及劉志堅間，發生耕地
        三七五租賃關係。
      (2)次查，劉志堅於60年2 月20日於系爭土地交付後，承租
        人李天祐、田朝傳占有中，將其應有部分，各移轉一半
        予劉憲一、劉憲和，系爭土地成為劉秋月、劉憲一、劉
        憲和所有，為兩造所不爭執，揆諸前揭說明，亦應類推
        適用修正前民法第425 條之規定，認耕地三七五租賃契
        約僅對於劉秋月、劉憲一、劉憲和繼續存在。
      (3)至於李天祐、田朝傳於李麻過世以後，雖未申請辦理租
        約變更登記，且於61、67、73年間，僅李天祐與劉秋月
        、劉憲一、劉憲和辦理租約變更登記，惟按，耕地三七
        五減租條例第6 條第1 項之規定，係為保護佃農及謀舉
        證上便利而設，非謂凡租約之訂立、變更、終止或換訂
        ，須經登記，始能生效，已如前述，李天祐、田朝傳於
        李麻過世以後，雖未申請辦理租約變更登記，且於61、
        67、73年間，僅李天祐與劉秋月、劉憲一、劉憲和辦理
        租約變更登記，惟對於李天祐、田朝傳分別就系爭土地
        內如附圖所示編號A 部分及編號B 部分，與出租人劉秋
        月、劉憲一、劉憲和間，有耕地三七五租賃關係存在之
        事實，並不生影響。
    4.系爭土地於74年10月22日因農地重劃而分為坐落臺南縣柳
      營鄉○○段1342、1343、1344地號土地以後，何人間就系
      爭土地有耕地三七五租賃關係存在？
      (1)按農地重劃後分配於原土地所有人之土地自分配確定之
        日起，視為其原有土地，農地重劃條例第27條定有明文
        ，揆其立法理由乃為免除困擾，並使土地所有權人便於
        行使權利負擔義務（該條立法理由參照，參見立法院公
        報第69卷第95期第36頁）。因此，農地於重劃前為數人
        共有，而共有人全體將其一部出租予他人，農地重劃後
        ，農地按共有人之人數分為數筆，分歸數人單獨所有時
        ，自應認承租人僅與分配至其耕作使用部分土地之人成
        立租賃關係，以免法律關係過於複雜，有悖於該條使土
        地所有權人便於行使權利負擔義務之立法本旨。
      (2)查，系爭土地於74年10月22日農地重劃前，為劉秋月、
        劉憲一及劉憲和共有；李天祐、田朝傳分別就系爭土地
        內如附圖所示編號A 部分及編號B 部分，與出租人劉秋
        月、劉憲一、劉憲和間有耕地三七五租賃關係存在，已
        如前述；嗣系爭土地於74年10月22日因農地重劃，重劃
        為臺南縣柳營鄉○○段1342、1343、1344地號土地，分
        別為劉秋月、劉憲一、劉憲和單獨所有，為兩造所不爭
        執，揆諸前開說明，自應認李天祐僅與被告劉秋月、劉
        憲一間就系爭土地內如附圖所示編號A 部分有耕地三七
        五租賃關係存在；田朝傳僅與被告劉憲一、劉憲和間就
        系爭土地內如附圖所示編號B 部分有耕地三七五租賃關
        係存在。
      (3)至於79年間雖僅李天祐與劉秋月、劉憲一、劉憲和辦理
        租約變更登記，惟按，耕地三七五減租條例第6 條第1
        項之規定，係為保護佃農及謀舉證上便利而設，非謂凡
        租約之訂立、變更、終止或換訂，須經登記，始能生效
        ，已如前述；於79年間，雖僅李天祐與劉秋月、劉憲一
        、劉憲和辦理租約變更登記，對於李天祐與被告劉秋月
        、劉憲一間就系爭土地內如附圖所示編號A 部分有耕地
        三七五租賃關係存在；田朝傳與被告劉憲一、劉憲和間
        就系爭土地內如附圖所示編號B 部分有耕地三七五租賃
        關係存在之事實，並不生影響。
    5.李天祐於84年9 月2 日過世以後，何人間就系爭土地有耕
      地三七五租賃關係存在？
      (1)按耕地租賃為財產權之一種，承租人死亡後，應由全體
        繼承人共同繼承，法律尚無不能自耕者不能繼承之限制
        規定。至臺灣省耕地租約登記辦法，雖由臺灣省政府依
        耕地三七五減租條例第6 條所訂定，惟臺灣省政府89年
        8 月22日以臺灣省政府89府法二字第036354號令發布廢
        止以前之臺灣省耕地租約登記辦法第4 條各款所列情形
        ，亦僅應為租約變更登記之原因，並不能排斥民法繼承
        編規定之適用（最高法院85年度臺上字第2386號判決意
        旨參照）。
      (2)查，李天祐於84年9 月2 日死亡，由李連碧霞、李崇哲
        、李月雲、李明憲、李月珍、原告6 人（下稱李連碧霞
        等6 人）繼承而承受其財產上之一切權利、義務，為兩
        造所不爭執，則於李天祐於84年9 月2 日過世以後，其
        就系爭土地內如附圖所示編號A 部分土地，與劉秋月、
        劉憲一間之耕地三七五租賃關係，自應由李連碧霞等6
        人繼承。
      (3)次查，田朝傳於91年9 月30日死亡，由田相遠繼承而承
        受其財產上之一切權利、義務，兩造所不爭執，則於田
        朝傳於91年9 月30日過世以後，其就系爭土地內如附圖
        所示編號B 部分土地，與劉憲一、劉憲和間耕地三七五
        租賃關係，自應由田相遠繼承。
      (4)再查，李連碧霞於94年6 月9 日死亡，由李崇哲、李月
        雲、李明憲、李明珍、原告5 人（下稱李崇哲等5 人）
        繼承而承受其財產上之一切權利、義務，李連碧霞繼承
        自李天祐之權利義務，自應由李崇哲等5 人再轉繼承。
      (5)復查，李明憲於95年6 月21日死亡，其法定繼承人均已
        拋棄繼承權，依民法第1176條第6 項之規定，準用關於
        無人承認繼承之規定。
      (6)從而，自應認由李崇哲、李月雲、李明珍、原告及李明
        憲之遺產（遺產管理人在遺產管理關係存續中，有以自
        己名義為遺產起訴或被訴之資格）與被告劉秋月、劉憲
        一間就系爭土地內如附圖所示編號A 部分有耕地三七五
        租賃關係存在；田相遠與被告劉憲一、劉憲和間就系爭
        土地內如附圖所示編號B 部分有耕地三七五租賃關係存
        在之事實。
      (7)至李天祐過世以後，雖僅原告1 人，以原承租人死亡，
        由現耕繼承人繼承承租權，向臺南縣柳營鄉戶政事務所
        變更耕地三七五租約變更登記，且於85、91年間，由李
        天祐就系爭土地全部，與劉秋月、劉憲一、劉憲和就辦
        理租約變更登記，惟按，耕地三七五減租條例第6 條第
        1 項之規定，係為保護佃農及謀舉證上便利而設，非謂
        凡租約之訂立、變更、終止或換訂，須經登記，始能生
        效，已如前述，惟揆諸前開說明，對於李崇哲、李月雲
        、李明珍、原告及李明憲之遺產與被告劉秋月、劉憲一
        間就系爭土地內如附圖所示編號A 部分有耕地三七五租
        賃關係存在；田相遠與被告劉憲一、劉憲和間就系爭土
        地內如附圖所示編號B 部分有耕地三七五租賃關係存在
        之事實，並不生影響。
  (二)如原告個人與被告間就系爭土地曾有耕地三七五租賃關係存
    在，兩造間之三七五租約是否已因原告不自任耕作而屬無效
    ？
    查，原告個人與被告間就系爭土地並無耕地三七五租賃關係
    存在，自無論述僅於兩造間存在之三七五租約是否已因原告
    不自任耕作而屬無效之必要。
  (三)原告訴請確認其個人與被告間就系爭土地之耕地三七五租賃
    關係存在，有無理由？
    查，原告個人與被告間就系爭土地既無耕地三七五租賃關係
    存在，原告訴請確認其個人與被告間就系爭土地之耕地三七
    五租賃關係存在，即屬無據。
八、綜上所陳，原告訴請確認其個人與被告間就系爭土地之耕地
    三七五租賃關係存在，為無理由，應予駁回。
九、本件事證已臻明確，兩造其餘攻擊防禦方法，經核與本件判
    決結果不生影響，爰不一一論述，附此敘明。
十、據上論結，本件原告之訴為無理由，依民事訴訟法第78條，
    判決如主文。
中    華    民    國   100    年    7     月    29    日
                      民事第三庭  法  官  伍逸康
以上正本係照原本作成。
如不服本判決，應於送達後20日內，向本院提出上訴狀並表明上
訴理由，如於本判決宣示後送達前提起上訴者，應於判決送達後
10日內補提上訴理由書（須附繕本）。如委任律師提起上訴者，
應一併繳納上訴審裁判費。
中    華    民    國   100    年    7     月    29    日
                                  書記官  盧昱蓁